臺灣高等法院臺中分院刑事判決　　　　94年度上訴字第1858號
上　訴　人
即　被　告　甲○○
　　　　　　　　　　（另案於臺灣臺中分監執行中）
上列上訴人因毒品危害防制條例案件，不服臺灣臺中地方法院94
年度訴字第1641號中華民國94年7月28日第一審判決（起訴案號
：臺灣臺中地方法院檢察署94年度毒偵字第2102號，併辦案號：
94年度毒偵字第396號，及同署檢察官移送併辦（94年度毒偵字
第5820號），本院判決如下：
    主  文
原判決撤銷。
甲○○連續施用第一級毒品，累犯，處有期徒刑柒月。扣案含有
毒品海洛因之殘渣袋壹個，沒收銷燬之；注射針筒貳支、分裝吸
管壹支，均沒收。
    事  實
一、甲○○曾於民國（下同）八十九年間因懲治盜匪條例案件，
    經本院判處有期徒刑二年六月確定，甫於九十一年六月十五
    日執行完畢；復於九十二年間因施用毒品案件，經臺灣臺中
    地方法院裁定令入勒戒處所觀察、勒戒後，認無繼續施用傾
    向，於九十二年七月二十五日觀察、勒戒執行完畢釋放，並
    經檢察官為不起訴處分確定。詎甲○○於觀察、勒戒執行完
    畢五年內，復基於施用第一級毒品海洛因之概括犯意，自九
    十三年十月二十二日起至九十四年三月十一日止，在臺中縣
    大雅鄉○○村○○○路七號住處、苗栗縣苑裡鎮龍德家商附
    近及其餘不詳地點，以將海洛因摻水稀釋後置於注射針筒內
    ，再施打於靜脈血管等方式，連續施用第一級毒品海洛因多
    次。嗣於九十四年一月二十六日十一時三十分許，經警持搜
    索票在臺中縣大雅鄉○○村○○○路五號，扣得含有海洛因
    成分之殘渣袋一個，及其所有供施用第一級毒品海洛用之注
    射針筒一支、分裝吸管一支，甲○○則聞訊逃逸；復於九十
    四年三月二日十二時許，在臺中縣大雅鄉○○村○○○路七
    號為警查獲，並扣得其所有供施用第一級毒品海洛因所用之
    注射針筒一支；再於同年月十二日十二時四十分許，在上址
    為警查獲。
二、案經臺中縣警察局豐原分局報請臺灣臺中地方法院檢察署檢
    察官偵查起訴暨併案審理。
    理    由
一、右揭事實，業據上訴人即被告（以下簡稱被告）甲○○於本
    院準備程序及審理中均供承不諱，並有含海洛因成分之殘渣
    袋一個、分裝吸管一支及注射針筒二支扣案可資佐證，且被
    告先後為警查獲所採集之尿液經送檢驗結果，均呈嗎啡（海
    洛因之代謝物）陽性反應，此有詮昕科技股份有限公司濫用
    藥物尿液檢驗報告二份附於偵查卷足憑。扣案之殘渣袋經送
    請鑑定結果，袋內含有毒品海洛因成分，亦有憲兵司令部刑
    事鑑識中心鑑驗通知書一紙附於偵查卷可稽。另被告於九十
    二年間因施用毒品案件，經臺灣臺中地方法院裁定令入勒戒
    處所觀察、勒戒後，認無繼續施用傾向，於九十二年七月二
    十五日觀察、勒戒執行完畢釋放，並經檢察官為不起訴處分
    確定，有被告全國施用毒品案件紀錄表、臺灣高等法院被告
    前案紀錄表別附於偵查及本院卷足稽，事證明確，被告上開
    犯行堪以認定。
二、按海洛因係毒品危害防制條例第二條第二項第一款所定之第
    一級毒品，不得非法施用，核被告所為，係犯毒品危害防制
    條例第十條第一項之施用第一級毒品罪。其施用第一級毒品
    前後持有第一級毒品之低度行為，為施用第一級毒品之高度
    行為所吸收，不另論罪。又被告先後多次施用第一級毒品海
    洛因之行為，時間緊接，犯罪構成要件相同，顯係出於概括
    之犯意反覆為之，為連續犯，應依刑法第五十六條之規定以
    一罪論，並加重其刑。公訴意旨雖未敘及被告自九十三年十
    月二十二日起至九十四年三月十一日止連續施用第一級毒品
    海洛因之事實，然該部分事實與公訴人起訴之犯罪事實既具
    有連續犯之裁判上一罪關係，應為起訴效力所及，本院自應
    併予審理，附此敘明。查被告前因犯懲治盜匪條例案件，經
    本院判處有期徒刑二年六月確定，於九十一年六月十六日執
    行完畢，有臺灣高等法院被告全國前案紀錄表及臺灣臺中地
    方法院檢察署刑案資料查註紀錄表各一份在卷可憑，其於受
    有期徒刑執行完畢後五年以內，再犯本件有期徒刑以上之罪
    ，為累犯，應依刑法第四十七條之規定加重其刑，並遞加重
    之。另查被告於九十四年三月二日為警查獲時，即供出其施
    用之海洛因係向綽號「阿俊」之廖浚余所購買，檢察官據報
    後指揮員警偵查，因而查獲廖浚余涉嫌販賣毒品海洛因，目
    前由臺灣苗栗地方法院檢察署檢察官分案偵查中，有該署函
    覆之相關警詢筆錄、監聽紀錄、員警出具之職務報告書在卷
    足憑（外放），爰依毒品危害防制條例第十七條規定，減輕
    其刑，並先加後減之。原審法院因認被告罪證明確，而予論
    科，固屬有據。然因被告於警偵訊及原審審理中均未辯解其
    曾供出毒品之來源，致原判決未及審酌此一減刑事由，究有
    未洽。被告於九十四年一月二十六日，在臺中縣大雅鄉○○
    村○○○路五號為警查獲，並扣得含有海洛因成分之殘渣袋
    一個，及其所有供施用第一級毒品海洛用之注射針筒一支、
    分裝吸管一支，被告坦承其在被查獲前一、二日亦有施用毒
    品海洛因等情（移送併辦部分），惟查被告於九十四年一月
    二十六日查獲前一、二日亦有施用毒品海洛因之犯行，業經
    原判決認定明確，然原判決未及審酌將前開扣案含有洛因成
    分之殘渣袋一個諭知沒收銷燬、將扣案之注射針筒一支、分
    裝吸管一支諭知沒收，亦有未當。被告上訴意旨執此指摘原
    判決不當，即有理由，應由本院將原判決撤銷改判。爰審酌
    被告前因施用毒品犯行曾經觀察、勒戒，竟又再施用毒品不
    輟，無視於毒品對於自身健康之戕害及國家對於杜絕毒品犯
    罪之禁令，惡性非輕，有失政府制定毒品危害防制條例之立
    法美意，本不宜寬貸，惟此乃自戕且容易成癮之行為，從另
    一角度觀察，應視同病人看待，及其犯後已坦承犯行，態度
    尚稱良好等一切情狀，量處如主文第二項所示之刑。扣案含
    有海洛因之殘渣袋一個，因與毒品難以析離，應同視為毒品
    ，不問屬於犯人與否，均應依毒品危害防制條例第十八條第
    一項前段之規定，宣告沒收銷燬之；扣案之注射針筒二支、
    分裝吸管一支，係屬被告所有供犯施用第一級毒品所用之物
    ，爰依刑法第三十八條第一項第二款之規定，均併予宣告沒
    收。
據上論斷，應依刑事訴訟法第三百六十九條第一項前段、第三百
六十四條、第二百九十九條第一項前段，毒品危害防制條例第十
條第一項、第十七條、第十八條第一項前段，刑法第十一條前段
、第五十六條、第四十七條、第三十八條第一項第二款，判決如
主文。
本案經檢察官乙○○到庭執行職務。
中　　華　　民　　國　　94　　年　　12　　月　　28　　日
                刑事第十庭　審判長法　官　林　照　明
                                  法　官　林　清　鈞
                                  法　官　唐　光　義
上列正本證明與原本無異。
如不服本判決應於收受送達後十日內向本院提出上訴書狀，其未
敘述上訴之理由者並得於提起上訴後十日內向本院補提理由書（
均須按他造當事人之人數附繕本）。
                                  書記官　王　麗　珍
中　　華　　民　　國　　95　　年　　1 　　月　　3 　　日
　　　　　　　　　　　　　　　　　　　　　　　　　　　ａ
